【裁判字號】    97,苗簡,343
【裁判日期】    970812
【裁判案由】    給付票款
【裁判全文】
臺灣苗栗地方法院民事簡易判決         97年度苗簡字第343號
原      告  甲○○
被      告  丙○○
上列當事人間請求給付票款事件，本院於民國97年8 月1 日言詞
辯論終結，判決如下：
    主  文
被告應給付原告新臺幣參拾伍萬元，及其中新臺幣壹拾伍萬元自
民國九十七年四月二十九日起至清償日止，暨其中新臺幣貳拾萬
元自民國九十七年五月六日起至清償日止，均按年息百分之六計
算之利息。
訴訟費用新臺幣參仟柒佰伍拾元由被告負擔。
本判決得假執行。
    事實及理由
一、原告起訴主張：原告執有被告所簽發，並經訴外人乙○○背
    書，以第一銀行苗栗分行為付款人，票號分別為VB0000000
    號、VB0000000 號，票面金額分別為新臺幣（下同）15萬元
    、20萬元，發票日為民國97年4 月15日、97年4 月30日之支
    票2 紙（下稱系爭支票）。詎原告分別於97年4 月29日及同
    年5 月6 日為付款之提示，竟遭退票，為此爰依票據之法律
    關係，請求被告給付上開票款等情。並聲明：如主文第1項
    所示。
二、被告則以：系爭支票為被告交付訴外人乙○○，請乙○○幫
    忙調借現金，嗣乙○○告訴被告系爭支票已遺失，亦未將錢
    交給被告，被告不認識原告，亦係被害者等語置辯，並聲明
    ：原告之訴駁回。
三、原告主張之前開事實，業據其提出被告所不爭執其真正之系
    爭支票及退票理由單各2 紙為證，堪信為真實。被告雖以前
    詞置辯，惟查，票據債務人不得以自己與發票人或執票人之
    前手間所存抗辯之事由，對抗執票人，票據法第13條前段定
    有明文。本件被告既自承系爭支票既為被告交付訴外人乙○
    ○，請乙○○幫忙調借現金等情，而原告係因乙○○執系爭
    支票向其貼現而取得系爭支票，又為被告所不爭執，則依上
    開規定，被告自不得以其與乙○○間之抗辯事由對抗原告。
    是被告前開所辯，為無足採。
四、按在票據上簽名者，依票上所載文義負責；票據上之簽名，
    得以蓋章代之；發票人應照支票文義擔保支票之支付；發票
    人、背書人及其他票據債務人，對於執票人連帶負責；被執
    票人向支票債務人行使追索權時，得請求自為付款提示日起
    之利息，如無約定利率者，依年利6 釐計算，票據法第5 條
    第1 項、第6 條、第126 條、第148 條準用第96條第1 項、
    第133 條分別定有明文。本件被告所簽發經訴外人乙○○背
    書之系爭支票，既經原告提示後遭退票，而未獲付款，則揆
    諸前揭規定，原告本於票據之法律關係，請求被告給付如主
    文第1 項所示之金額及法定遲延利息，自屬有據，應予准許
    。
五、本件係本於票據有所請求而涉訟之簡易訴訟程序，本院為被
    告敗訴之判決，應依民事訴訟法第389 條第1 項第3 款規定
    ，依職權宣告假執行。
六、訴訟費用負擔之依據：民事訴訟法第78條。
中    華    民    國    97    年    8     月    12    日
                  苗栗簡易庭法  官  王萬金
以上正本係照原本作成。
如對本判決上訴，須於判決送達後20日內向本院提出上訴狀。
                            書記官  劉碧雯
中    華    民    國    97    年    8     月    12    日


司法院資訊處製作；財團法人民間司法改革基金會備份。
